Config:
  hfst:
    App: hfst-optimised-lookup
    Gen: ../unm.autogen.hfst
    Morph: ../unm.automorf.hfst

Tests:

  "[lexc/twol] (Ch1) iv.aa p1.sg":          
    amals<v><iv><aa><p1><sg> : nulamalsi
    tixam<v><iv><aa><p1><sg> : ntixamwi
    alam<v><iv><aa><p1><sg> : ntalami           
    wishas<v><iv><aa><p1><sg> : newishasi
    mikentam<v><iv><aa><p1><sg> : nemikentamo   #final "o" was added on the 1p sg in notes
    pils<v><iv><aa><p1><sg> : mpilsi

  "[lexc/twol] (Ch2) iv.aa p1.sg":          
    pals<v><iv><aa><p1><sg> : mpalsi  
    wikwihel<v><iv><aa><p1><sg> : newikwihela
    kes<v><iv><aa><p1><sg> : nkesi
    takohch<v><iv><aa><p1><sg> : ntakohchi
    talemsk<v><iv><aa><p1><sg> : ntalemska   #Initial "t" added at top of chart in textbook
    mach<v><iv><aa><p1><sg> : nemachi

  "[lexc/twol] (Ch1) iv.aa p2.sg":
    amals<v><iv><aa><p2><sg> : kulamasi
    tixam<v><iv><aa><p2><sg> : ktixamwi
    alam<v><iv><aa><p2><sg> : ktalami
    wishas<v><iv><aa><p2><sg> : kewishasi
    mikentam<v><iv><aa><p2><sg> : kemikentam
    pils<v><iv><aa><p2><sg> : kpilsi

  "[lexc/twol] (Ch2) iv.aa p2.sg":
    pals<v><iv><aa><p2><sg> : kpalsi
    wikwihel<v><iv><aa><p2><sg> : kwikwihela
    kes<v><iv><aa><p2><sg> : kesi
    takohch<v><iv><aa><p2><sg> : ktakohchi
    talemsk<v><iv><aa><p2><sg> : ktalemska
    takohch<v><iv><aa><p2><sg> : kemachi

  "[lexc/twol] (Ch1) iv.aa p3.sg":
    amals<v><iv><aa><p3><sg> : welamalsu
    tixam<v><iv><aa><p3><sg> : tixamu
    alam<v><iv><aa><p3><sg> : alamu
    wishas<v><iv><aa><p3><sg> : wishasu
    mikentam<v><iv><aa><p3><sg> : mikentam
    pils<v><iv><aa><p3><sg> : pilsu

  "[lexc/twol] (Ch2) iv.aa p3.sg":
    pals<v><iv><aa><p3><sg> : palsu
    wikwihel<v><iv><aa><p3><sg> : wikwihele
    kes<v><iv><aa><p3><sg> : kesu
    takohch<v><iv><aa><p3><sg> : akohchu      #initial "t" was crossed out in textbook
    talemsk<v><iv><aa><p3><sg> : alemske
    takohch<v><iv><aa><p3><sg> : machi

  "[lexc/twol] (Ch1) iv.aa p1.excl.pl": #This was marked as incl, excl in text, changed accordingly
    amals<v><iv><aa><p1><excl><pl> : nulamalsihena
    tixam<v><iv><aa><p1><exlc><pl> : ntixamwihena    
    alam<v><iv><aa><p1><excl><pl> : ntalamhihena 
    wishas<v><iv><aa><p1><excl><pl> : newishasihena
    mikentam<v><iv><aa><p1><excl><pl> : nemikentamuhena
    pils<v><iv><aa><p1><excl><pl> : mpilsihena        

  "[lexc/twol] (Ch2) iv.aa p1.incl.pl": #This was marked as excl, incl in text, changed accordingly
    pals<v><iv><aa><p1><incl><pl> : kpalsihena
    wikwihel<v><iv><aa><p1><incl><pl> : kwikwihelahena
    kes<v><iv><aa><p1><incl><pl> : kesihena
    takohch<v><iv><aa><p1><incl><pl> : ktakohchihena
    talemsk<v><iv><aa><p1><incl><pl> : ktalemskahena
    takohch<v><iv><aa><p1><incl><pl> : kemachihena

  "[lexc/twol] (Ch1) iv.aa p1.incl.pl": 
    amals<v><iv><aa><p1><incl><pl> : kulamasihena
    tixam<v><iv><aa><p1><incl><pl> : ktixamwihena   
    alam<v><iv><aa><p1><incl><pl> : ktalamihena
    wishas<v><iv><aa><p1><incl><pl> : kewishasihena
    mikentam<v><iv><aa><p1><incl><pl> : kemikentamuhena
    pils<v><iv><aa><p1><incl><pl> : kpilsihena       

  "[lexc/twol] (Ch2) iv.aa p1.excl.pl": 
    pals<v><iv><aa><p1><excl><pl> : mpalsihena
    wikwihel<v><iv><aa><p1><excl><pl> : newikwihelahena
    kes<v><iv><aa><p1><excl><pl> : nkesihena
    takohch<v><iv><aa><p1><excl><pl> : ntakohchihena
    talemsk<v><iv><aa><p1><excl><pl> : ntalemskahena
    takohch<v><iv><aa><p1><excl><pl> : nemachihena

  "[lexc/twol] (Ch1) iv.aa p2.pl":
    amals<v><iv><aa><p2><pl> : kulamalsihemo
    tixam<v><iv><aa><p2><pl> : ktixamwihemo
    alam<v><iv><aa><p2><pl> : ktalamihemo 
    wishas<v><iv><aa><p2><pl> : kewishasihemo
    mikentam<v><iv><aa><p2><pl> : kemikentamuhemo   
    pils<v><iv><aa><p2><pl> : kpilsihemo

  "[lexc/twol] (Ch2) iv.aa p2.pl":
    pals<v><iv><aa><p2><pl> : kpalsihemo
    wikwihel<v><iv><aa><p2><pl> : kwikwihelahemo    
    kes<v><iv><aa><p2><pl> : kesihemo
    takohch<v><iv><aa><p2><pl> : ktakohchihemo
    talemsk<v><iv><aa><p2><pl> : ktalemskahemo
    takohch<v><iv><aa><p2><pl> : kemachihemo

  "[lexc/twol] (Ch1) iv.aa p3.pl":
    amals<v><iv><aa><p3><pl> : welamalsuwak
    tixam<v><iv><aa><p3><pl> : tixamuwak
    alam<v><iv><aa><p3><pl> : alamuwak
    wishas<v><iv><aa><p3><pl> : wishasuwak
    mikentam<v><iv><aa><p3><pl> : mikentamuwak
    pils<v><iv><aa><p3><pl> : kpilsihemo             

  "[lexc/twol] (Ch2) iv.aa p3.pl":
    pals<v><iv><aa><p3><pl> : palsuwak
    wikwihel<v><iv><aa><p3><pl> : wikwiheleyok
    kes<v><iv><aa><p3><pl> : kesuwak              
    takohch<v><iv><aa><p3><pl> : akohchuwak     #initial "t" crossed out in textbook
    talemsk<v><iv><aa><p3><sg> : alemskeyok
    takohch<v><iv><aa><p3><sg> : machiyok